臺灣高等法院刑事裁定
111年度聲再字第365號
再審聲請人  
即受判決人  黃浩翔




上列再審聲請人即受判決人因違反毒品危害防制條例案件，對於
對於最高法院101年度台上字第4787號，中華民國101年9月13日
第三審確定判決【第二審案號：本院101年度上訴字第948號；第
一審案號：臺灣板橋地方法院（現改制為臺灣新北地方法院，下
同）100年度訴字第1182、2047號；起訴案號：臺灣板橋地方檢
察署（現改制為臺灣新北地方檢察署）100年度偵字第3515號，
追加起訴案號：同署100年度偵字第15558號】，聲請再審，本院
裁定如下：
    主  文
再審之聲請駁回。
    理  由
一、聲請意旨略以：再審聲請人即受判決人黃浩翔（下稱聲請人
    ）原於民國107年2月間，與楊明發共同在泰源技訓所八2廠
    執行中，聲請人對楊明發照顧有加，但楊明發因細故對聲請
    人施暴，故聲請人決意供出楊明發為聲請人所涉臺灣新北地
    方法院100年度訴字第1182、2047號判決內監聽譯文所示綽
    號「阿發」之人，有證人林信達、林啟宏、林博閔、洪偉洋
    、黃恩義等可證明，爰依刑事訴訟法第420條第1項第6款之
    規定，聲請再審等語。
二、按法院認為聲請再審之程序違背規定者，應以裁定駁回之，
    刑事訴訟法第433條定有明文。上級審法院以上訴不合法，
    從程序上駁回上訴者，聲請再審之客體為原審法院之判決，
    而非上級審法院之程序判決。又再審係為確定判決認定事實
    錯誤所設之特別救濟程序，是聲請再審之對象應為「確定之
    實體判決」。法院受理聲請再審案件，首應調查聲請再審之
    對象是否為具有實體確定力之判決，如果屬之，始得進而為
    其他程序及實體上之審查。至刑事訴訟法第426條第3項所指
    「判決在第三審確定者」，係指案件經第三審法院為實體上
    之確定判決者而言，並不及於第三審之程序判決（最高法院
    106年度台抗字第261號裁定意旨參照）。
三、經查：
　㈠觀諸卷附聲請人所提之再審狀1份（見本院卷第5至13頁），
    記載案號「101年度台上字第4787號」、「就最高法院101年
    度台上字第4787號判決，依刑事訴訟法第420條第6項（按指
    刑事訴訟法第420條第1項第6款），而提出聲請再審」，可
    知聲請人之聲請意旨係就最高法院101年度台上字第4787號
    判決為再審聲請之對象。聲請人前因販賣第一級毒品等犯行
    ，經臺灣新北地方法院以100年度訴字第1182、2047號判決
    判處應執行有期徒刑18年；聲請人不服提起上訴，經本院10
    1年度上訴字第948號判決駁回上訴，嗣聲請人不服提起上訴
    ，再經最高法院101年度台上字第4787號判決書載明「上訴
    意旨置原判決之論敘於不顧，仍執陳詞，就原判決已為論斷
    及說明之事項，再為事實上之爭辯，並對原審採證認事之職
    權行使，任意指摘，難謂已符合首揭法定上訴要件，應認上
    訴人此部分之上訴為不合法律上之程式，予以駁回。」，而
    依刑事訴訟法第395條前段以上訴不合法而駁回上訴確定，
    有本院被告前案紀錄表、該判決在卷可參，則最高法院101
    年度台上字第4787號判決未就聲請人被訴犯罪如何取捨證據
    及認事用法審理，僅為不具實體確定力之程序判決、非實體
    判決，依據上述規定及說明，自不得作為聲請再審之對象。
    聲請人對最高法院101年度台上字第4787號確定判決聲請再
    審，不合法律上之程式，且無從補正，應予駁回。
　㈡按聲請再審之案件，除顯無必要者外，應通知聲請人及其代
    理人到場，並聽取檢察官及受判決人之意見。但無正當理由
    不到場，或陳明不願到場者，不在此限。前項本文所稱「顯
    無必要者」，係指聲請顯屬程序上不合法且無可補正或顯無
    理由而應逕予駁回，刑事訴訟法第429條之2、法院辦理刑事
    訴訟案件應行注意事項第177條之4定有明文。本件再審聲請
    顯與法定程序不符且無從補正，而應逕予駁回，依前開說明
    及刑事訴訟法第429條之2之立法意旨，本院認無通知聲請人
    到場並聽取其意見之必要，附此敘明。
據上論斷，應依刑事訴訟法第433條，裁定如主文。
中　　華　　民　　國　　111 　年　　7 　　月　　18　　日
                  刑事第十二庭  審判長法　官  陳如玲
                                      法　官  魏俊明
　　　　　　　　　　　　　　　　　　  法　官  蔡如惠 
以上正本證明與原本無異。
如不服本裁定，應於收受送達後五日內向本院提出抗告狀。
                                      書記官  宗志強
中　　華　　民　　國　　111 　年　　7 　　月　　18　　日